【裁判字號】    90,毒抗,794
【裁判日期】    901120
【裁判案由】    聲請觀察勒戒
【裁判全文】
臺灣高等法院臺中分院刑事裁定                      九十年度毒抗字第七九四號
    抗  告  人
    即  被  告  甲○○
右抗告人即被告因違反毒品危害防制條例案件，不服臺灣臺中地方法院中華民國九十
年九月十日裁定（九十年度毒聲字第四四八八號），提起抗告，本院裁定如左：
    主  文
抗告駁回。
    理  由
一、按安非他命屬毒品危害防制條例第二條第二項第二款之第二級毒品，施用之者則
    犯同條例第十條第二項之罪，而犯該條項之罪者，檢察官應先將被告送勒戒處所
    觀察、勒戒，其期間不得逾一個月，毒品危害防制條例第二十條第一項定有明文
    ；復按檢察官依上開條文規定命送勒戒處所前段觀察、勒戒處分者，應先向法院
    聲請裁定，觀察勒戒處分執行條例第三條第一項亦著有明文。
二、經查：抗告人即被告甲○○（下稱抗告人）於民國（下同）九十年六月十七日之
    前四日內某時點，在不詳地點、以不詳方式施用第二級毒品安非他命，為警於同
    年六月十七日上午十時三十分許，在臺中縣龍井鄉福頭崙巷查獲，並經警採尿送
    驗，雖抗告人否認右揭犯行，惟查：抗告人於查獲後所採之尿液經送檢驗後有毒
    品甲基安非他命陽性反應，有臺中縣衛生局檢驗尿水報告書一份附卷可稽，故原
    審法院依上開規定裁定命抗告人入勒戒處所觀察、勒戒，核無違誤，應予維持。
三、抗告人抗告意旨略以：抗告人於九十年六月十七日因涉嫌贓物一案，經臺中縣烏
    日分局龍津分駐所查獲帶回分駐所製作筆錄至移送分局、地檢署期間，從未曾採
    集被告之尿液，亦無簽名蓋章之手續，竟無中生有，入人於罪，認原審裁定不當
    ，請求撤銷原裁定等語。惟查：被告於九十年六月十七日經警查獲當日所製作之
    筆錄即記載：「（警方現提供一只乾淨之塑膠空瓶採集你的尿液，是否經你檢視
    ？）是的，經我檢視無誤」等語（詳臺灣臺中地方法院檢察署九十年度毒偵字第
    四二四○號卷抗告人九十年六月十七日之警訊筆錄）、「（警方於九十年六月十
    七日十一時十分採集你親自排放之尿液送驗結果呈甲基安非他命陽性反應，有何
    意見？）沒有」等語（詳臺灣臺中地方法院檢察署九十年度毒偵字第四二四○號
    卷抗告人九十年八月三日之警訊筆錄），且有抗告人按捺指印之臺中縣警察局烏
    日分局委託鑑驗尿液編號與真實姓名對照表（編號八二○九一號）一份在卷可稽
    ，而編號八二○九一號即為本件臺中縣衛生局檢驗尿水之報告書所列之編號。且
    右揭筆錄之簽名及捺指印均為抗告人所親為，亦據抗告人於本院九十年十一月十
    六日調查時供明。是抗告人顯有經警採尿液送驗，應堪認定。抗告人空言否認其
    未製作筆錄，且未經採尿云云，委不足取，抗告人右揭抗告，顯無理由，應予駁
    回。
四、據上論斷，應依刑事訴訟法第四百十二條，裁定如主文。
中     華     民     國      九十     年      十一     月    二十       日
                                    臺灣高等法院臺中分院刑事第三庭
                                          審判長法  官  陳  朱  貴
                                                法  官  劉  連  星
                                                法  官  胡  忠  文
右正本證明與原本無異。
不得再抗告。
                                                書記官  許  美  惠
中      華      民      國     九十      年     十一      月    二十一  日
                                                                        Ｆ


司法院資訊處製作；財團法人民間司法改革基金會備份。
